臺灣高等法院臺中分院刑事判決　　　　94年度上訴字第1450號
上　訴　人　臺灣彰化地方法院檢察署檢察官
上　訴　人
即　被　告　丁○○
　　　　　　　　　　2號(
　　　　　　丙○○
上列二人共同
選任辯護人　楊振芳律師
上　訴　人
即　被　告　戊○○　男　41歲（民國○○年○月○○日生）
　　　　　　　　　　身分證統一編號：Ｚ000000000號
　　　　　　　　　　住彰化縣員林鎮○○路○段143號
選任辯護人　林世祿律師
上列上訴人等因被告等違反毒品危害防制條例等案件，不服臺灣
彰化地方法院93年度訴字第1755號中華民國94年6月13日第一審
判決（起訴案號：臺灣彰化地方法院檢察署93年度偵字第6616、
7179、7658號），提起上訴，並經同署檢察官移送併辦（94年度
偵字第5178、5179號），本院判決如下：
    主 　 文
原判決關於丁○○販賣第一級毒品、販賣第二級毒品暨定執行刑
部分、丙○○持有槍彈部分均撤銷。
丁○○連續販賣第一級毒品，累犯，處有期徒刑拾年，犯罪所得
新臺幣壹萬元沒收，如全部或一部不能沒收時，以其財產抵償之
；又連續販賣第二級毒品，累犯，處有期徒刑伍年，犯罪所得新
臺幣壹萬元沒收，如全部或一部不能沒收時，以其財產抵償之。
丙○○共同連續未經許可，持有可發射子彈具有殺傷力之槍枝，
累犯，處有期徒刑參年肆月，併科罰金新臺幣拾萬元，罰金如易
服勞役，以新臺幣玖佰元即銀元佰元折算壹日，扣案如附表一
編號1之(一)、(二)、(四)、(五)、編號4之(一)、編號6之(一)所示之物及附
表二所示之物均沒收。
其他上訴駁回。
本判決第二項丁○○撤銷改判所處之刑與上訴駁回所處之刑，應
執行有期徒刑拾捌年，併科罰金新臺幣貳拾貳萬元，罰金如易服
勞役，以罰金總額與陸個月之日數比例折算，犯罪所得新臺幣貳
萬元沒收，如全部或一部不能沒收時，以其財產抵償之，扣案如
附表一編號3之(一)、(二)、編號5之(一)、(三)、編號6之(一)、編號4之(一)
至(七)所示之物均沒收。
    事 　 實
一、丁○○（綽號「小虎」、「小伍」、「貓耶」）前因違反槍
    砲彈藥刀械管制條例案件，經法院判處有期徒刑6月確定，
    於民國（下同）92年11月20日易科罰金執行完畢；猶不知悔
    改，明知海洛因、甲基安非他命業經公告列為毒品危害防制
    條例第2條第2項之第一、二級毒品，不得持有、施用、運輸
    及販賣：
１、其仍基於意圖販賣海洛因以營利之概括犯意，自93年6月間
    某日起至同年9月間某日止，經甲○○以其所使用之0000000
　　000號行動電話撥打丁○○所使用之0000000000號行動電話
　  ，雙方聯絡交易地點後，即先後在台中縣烏日鄉○○○○路
    附近或彰化縣員林交流道處，將其於不詳時、地，以不詳價
    格販入之第一級毒品海洛因，以每次每包新台幣（下同）
    1,000元之價格，販賣海洛因（即其等對話中所謂「查某」
    ）予甲○○施用，前後共計販賣海洛因10次，每次1,000元
    ，合計販賣所得10,000元。
２、另基於意圖販賣甲基安非他命以營利之概括犯意，自93年6
    月間某日起至同年8月間某日止，亦經甲○○以其所使用之
    0000000000號行動電話撥打丁○○所使用之0000000000號行
    動電話，雙方聯絡交易地點後，即先後在台中縣烏日鄉○○○○路附近、台中市或彰化縣員林交流道等處，將其於不詳
    時、地，以不詳價格販入之第二級毒品甲基安非他命，以每
    次每包1,000元之價格，販賣甲基安非他命（即其等對話中
    所謂「粗的」、「糖Ｙ」）予甲○○施用，前後共計販賣甲
    基安非他命10次，每次1,000元，合計販賣所得10,000元。
二、又丁○○、戊○○均明知未經中央主管機關許可，不得製造
    、販賣、持有或寄藏可發射子彈具有殺傷力之槍枝及子彈，
    竟仍均未經許可，而先後為下列行為：
１、丁○○於91或92年間，在雲林縣西螺鎮某處，以30,000元或
    40,000元價格，向綽號「阿狗」不詳姓名年籍之成年男子購
    買可發射子彈具殺傷力之仿CLOCK廠17型改造手槍1枝（以下
    稱Ａ槍；含彈匣，槍枝管制編號：0000000000號）及具殺傷
    力之制式子彈1顆、土造子彈11顆，並藏放在彰化縣員林鎮
    四百崁山上而持有之。其後，於93年6、7月間某日，因丁○○欲購買車輛，而向戊○○借款200,000元，為擔保此部分
    債權，丁○○乃將自己前揭Ａ槍1枝、制式子彈1顆、土造子
    彈2顆，及另不具殺傷力之仿AK47型改造步槍1枝（以下稱Ｂ
    槍）質押予戊○○，而戊○○乃基於共同持有槍彈之犯意聯
    絡，於斯日，在其彰化縣芬園鄉○○村○○路○段963巷8號
    住處內，自丁○○處取得上開具殺傷力之Ａ槍1枝、制式子
    彈1顆、土造子彈2顆（另亦取得不具殺傷力之Ｂ槍1枝），
    並置於其上開住處而共同持有之。
２、丁○○於93年6、7月間某日，基於幫助販賣可發射子彈具殺
    傷力槍枝及具殺傷力子彈之犯意，由丁○○駕車載同戊○○
    前往彰化縣鹿港鎮某處，以60,000元之價格，向莊志豪（綽
    號「阿成」，由檢察官另案偵辦中）購買可發射子彈具殺傷
    力之仿SIG SAUER廠P220型改造手槍1枝（以下稱Ｃ槍；含彈
    匣，槍枝管制編號：0000000000號）及具殺傷力之土造子彈
    1顆，戊○○並表示要以上開丁○○向其所借款項200,000元
    直接扣抵，惟遭丁○○拒絕，並表示向莊志豪購買槍彈需要
    現金，而幫助莊志豪販賣上揭Ｃ槍及子彈。戊○○於同日，
    在上開彰化縣鹿港鎮某處，由丁○○處取得上開Ｃ槍1枝及
    土造子彈1顆後，即承上持有槍彈之概括犯意，將之置放在
    其上開住處而持有之。
３、另丁○○得知甲○○（違反槍砲彈藥刀械管制條例部分，經
    檢察官為不起訴處分）擁有仿BERETTA廠84型之玩具手槍1枝
    ，丁○○乃向甲○○表示有人要購買槍枝，而其有1枝改造
    槍管可換裝在該玩具手槍上，甲○○遂於93年6月間某日，
    在彰化縣花壇鄉「臺灣民俗村」門口將該玩具手槍交予丁○○。而丁○○自甲○○處取得該玩具手槍後，乃將前開玩具
    手槍，裝上其自不詳時、地所取得之土造金屬槍管而加工製
    成可發射子彈具有殺傷力之仿BERETTA廠84型之改造手槍1枝
    （以下稱Ｄ槍；含彈匣，槍枝管制編號：0000000000號）。
    其後於93年6、7月間某日，戊○○明知前揭Ｄ槍係屬管制之
    槍枝，仍受丁○○之委託，將該Ｄ槍攜回其前揭住處代為保
    管而寄藏之。
三、丙○○曾因違反毒品危害防制條例罪，經臺灣南投地方法院
    判處有期徒刑1年6月確定，並於92年1月8日縮短刑期執行完
    畢；其亦明知未經中央主管機關許可，不得持有可發射子彈
    具有殺傷力之槍枝及子彈，竟仍未經許可，並基於概括犯意
    ，先後為下列持有槍彈之犯行：
１、於92年11月間前某日起，在其台中市○○路與美村路路口之
    租屋處，持有如附表二所示之可發射子彈可發射子彈具有殺
    傷力之仿BERETTA廠84型之改造手槍1枝（以下稱甲槍；含彈
    匣，槍枝管制編號：0000000000號）、仿轉輪手槍製造之改
    造手槍1枝（以下稱乙槍；含彈匣，槍枝管制編號：0000000
    000號）、具殺傷力之口徑9mm制式子彈1顆、列屬管制之黑
    色火藥2包。其後，於92年11月間將上揭甲槍1枝、制式子彈
    1顆、黑色火藥2包、及於93年農曆過年前將上揭乙槍，先後
    交由己○○（另案由台灣桃園地方法院審理）保管於台中市
    ○○路135號住處。
２、於93年1月農曆過年前，經綽號「阿宏」之女友告知「阿宏
    」遭警查獲，而前往台中市○○路附近，自「阿宏」之女友
    處，取得可發射子彈具有殺傷力之掌心雷手槍1枝（以下稱
    Ｅ槍；含彈匣，槍枝管制編號：0000000000號），及具殺傷
    力之土造子彈5顆、改造子彈1顆、制式子彈1顆、制式霰彈2
    顆，暨不具殺傷力之掌心雷手槍1枝（以下稱Ｆ槍；含彈匣
    ，槍枝管制編號：0000000000號）與非列管之信號槍、滅音
    管、信號彈等物品，並將該Ｅ槍1枝、土造子彈5顆、改造子
    彈1顆、制式子彈1顆、制式霰彈2顆等物品，攜回其位於台
    中市○○○路友人住處而持有之。
３、又丙○○與丁○○、張維智（同案被告，由原審法院通緝中
    未審結）三人租屋同住，緣戊○○前於上揭二之（二）時地
    經丁○○幫助向莊志豪購得Ｃ槍及具殺傷力之土造子彈1 顆
    後，因該Ｃ槍經試射擊發不成，而於93年8月間，去電告知
    丁○○表示Ｃ槍之擊發功能故障，要求丁○○取回修理，丁○○即囑託張維智前往戊○○家中取回該Ｃ槍連同土造子彈
    1顆以及上開可發射子彈具有殺傷力之Ｄ槍，並先將Ｃ槍交
    予綽號「阿新」之人。張維智乃於93年8月31日，前往戊○○住處取回該Ｃ槍、土造子彈1顆及Ｄ槍，因無法聯絡到「
    阿新」，因丙○○正要前往彰化地區看其車輛送修情形，張
    維智即與其連絡將槍枝帶回彼等租屋處交予丁○○後，二人
    便相約在彰化縣溪湖鎮附近，經張維智將上開Ｃ槍、Ｄ槍及
    土造子彈1顆交予丙○○代為攜返租屋處交予丁○○，丙○○即未經許可而持有上開槍、彈，丙○○並因該Ｃ槍內含有
    該土造子彈1顆，為免遭警查獲，乃先將該Ｃ槍及土造子彈1
    顆，放置在南投縣投18公路2公里處，並先將Ｄ槍攜回租屋
    處交予丁○○。
四、嗣丙○○、丁○○、戊○○先後於下列時、地為警查獲，並
    扣得下列物品：
１、先於93年4月24日下午7時45分許，在台中市○區○○○路86
  　號地下室3樓停車場，查獲丙○○，並在台中市○區○○○
    路86號7樓51室丙○○住處內，查扣Ｅ槍、土造子彈5顆、改
    造子彈1顆、制式子彈1顆、制式霰彈2顆等物品（詳附表一
    編號1所示）。
２、於93年9月1日晚間丁○○攜帶土造子彈9顆至彰化縣溪湖鎮
    ○○路○段120號不知情之羅錦祥（另經檢察官不起訴處分）
     所經營之大地拍賣場盥洗室內藏放，是日晚間9時30分許，
    為埋伏員警查獲，並在大賣場內扣得土造子彈9顆，及在賣
    場外丁○○所駕駛之0313-HV自小客車查扣槍機（撞針）半
    成品1個（詳附表一編號3所示）；同日晚間10時40分許，經
    警前往台中縣烏日鄉○○路○段2之15號1樓丁○○等人租屋
　　處，當場查獲丙○○，並扣得Ｄ槍1枝，及丁○○所有供製
　  造槍枝所用之電鑽1支、手工鑽1支、電動馬達1個、手工鋸1
    支、銲槍1支等物品（詳附表一編號4所示）。
３、翌日即93年9月2日上午1時20分許，經警前往戊○○上開住
    處，當場查獲Ａ槍1枝、制式子彈1顆、土造子彈2顆等物（
    詳附表一編號5所示）。
４、93年9月9日下午2時50分許，經丙○○帶同警員前往南投縣
    投18公路2公里處，查獲Ｃ槍1枝及土造子彈1顆（詳附表一
    編號6所示），而查悉上情。
５、另丙○○於上揭三之１時地交己○○保管之槍彈，因己○○
    於93年2月13日由泰國走私毒品海洛因回國入境時為警於機
    場查獲後，己○○偕警至其台中市○○路住處，供出並報繳
    而經警查扣如附表二所示之甲槍、乙槍各1枝、制式子彈1顆
    、黑色火藥2包。
五、案經彰化縣警察局員林分局報請臺灣彰化地方法院檢察署檢
    察官偵查起訴。
    理 　 由
甲、有罪部分：
一、被告丁○○販賣第一、二級毒品部分：
（一）訊據上訴人即被告（下稱被告）丁○○矢口否認有何販賣
      第一、二級毒品海洛因及甲基安非他命之犯行，辯稱：伊
      並未販賣第一、二級毒品予甲○○，伊僅有向甲○○拿槍
      ，並無交涉毒品云云。
（二）經查：上開販賣第一、二級毒品之事實，業據證人甲○○
      於原審審理時到庭具結證稱：於93年6月份的時候，被告
      丁○○先打電話予伊，而伊自93年6月間起至同年9月間止
      ，向被告丁○○購買毒品海洛因，每次購買數量為1,000
      元1包，共10次，約在台中烏日中彰環中路附近或員林交
      流道交貨，另伊自93年6月初起至同年8月間止，向被告丁○○購買毒品甲基安非他命，每次購買數量為1,000元1包
      ，共10次，交貨地點則在台中烏日、員林交流道及台中市
      等地，而伊均係以0000000000號行動電話與被告丁○○聯
      絡購買毒品事宜，並且都是由被告丁○○自己接聽電話，
      也是被告丁○○親自拿毒品來給伊的，被告丙○○並沒有
      拿過毒品給伊使用等語明確，且證人即本件承辦警員林安
      泰亦於原審94年4月19日審理時到庭結證稱：我們有監聽
      到被告丁○○在談論販賣毒品事情，電話中以「軟仔」、
      「細的」、「查某」稱呼表示海洛因，「粗的」表示安非
      他命等語屬實，復有被告丁○○所使用之0000000000號行
      動電話與證人甲○○所使用之0000000000號行動電話之通
      聯紀錄及監聽譯文可稽（原審卷二第89至101頁），觀諸
      該監聽譯文內容，被告丁○○確多次與證人甲○○聯絡販
      賣第一級毒品海洛因（查某）及第二級毒品甲基安非他命
      （粗仔、糖Ｙ）之情事，堪認被告丁○○確有販賣第一級
      毒品海洛因及第二級毒品甲基安非他命供證人甲○○施用
      ，又販賣第一、二級毒品係屬重罪，並經政府嚴加取締，
      苟非圖得販入與賣出之差價利益，被告丁○○豈願甘冒受
      重刑之虞而貿然為之，足見其具營利之意圖甚明，被告丁○○空言辯稱並未販賣第一、二級毒品云云，不足採信，
      其販賣第一、二級毒品之犯行，堪以認定。
二、被告丁○○、丙○○、戊○○違反槍砲彈藥刀械管制條例部
    分：
(一)被告丁○○部分：
    訊據被告丁○○對於上開事實二之１未經許可持有槍枝及子
    彈部分坦承不諱，惟矢口否認有何上開事實二之２、３之幫
    助販賣槍枝、子彈及製造槍枝之犯行，辯稱：伊並未幫助販
    賣槍枝、子彈，該仿SIG SAUER廠P220型改造手槍1枝（Ｃ槍
    ）及子彈是被告戊○○自行向莊志豪購買，當天伊找莊志豪
    吃飯，被告戊○○跟伊一起前往，其後被告戊○○就自己向
    莊志豪購買槍彈，被告戊○○當天錢帶不夠要伊當保證人，
    還遭伊拒絕；另外伊雖有向甲○○購買仿BERETTA廠84型之
    玩具手槍1枝（Ｄ槍），但是伊買來時就已經是經過改造了
    ，伊並無加以改造手槍云云。經查：
１、上開事實二之１部分：業據被告丁○○於原審審理時坦承不
    諱，且經證人羅錦祥於偵查中結證屬實，並有該仿CLOCK 廠
    17型改造手槍1枝（Ａ槍）、制式子彈1顆、土造子彈2顆（
    如附表編號五之(一)至(三)所示）及土造子彈9顆（如附表一編
    號3之(一)所示）扣案可資佐證，而上開槍枝、子彈，經送內
    政部警察署刑事警察局鑑定結果，係認：一送鑑改造90手槍
    壹枝（槍枝管制編號：0000000000號），認係由仿CLOCK廠
    17型半自動手槍製造之玩手槍換裝土造金屬槍管而成之改造
    手槍，機械性能良好，可擊發適用子彈，認具殺傷力；二送
    鑑制式子彈壹顆，認係口徑9mm制式子彈，認具殺傷力；三
    送鑑改造子彈貳顆，認均係土造子彈（具直徑約8.9mm金屬
    彈頭），認具殺傷力；四送鑑改造子彈玖顆，認均係土造子
    彈（具直徑約8.9mm金屬彈頭），認均具殺傷力，有該局93
    年10月18日刑鑑字第0930183330號槍彈鑑定書1件在卷可參
    （參見93年度偵字第6616號卷，第117至122頁），足徵被告
    丁○○此部分自白與事實相符，堪以採信。是被告丁○○此
    部分未經許可持有槍彈之犯行，洵堪認定，應依法論科。
２、上開事實二之２部分：業據證人戊○○於原審94年5月23日
    審理時到庭結證稱：伊並不認識莊志豪，當時係被告丁○○
    帶伊前往彰化縣鹿港鎮去找莊志豪購買該仿SIG SAUER廠P22
    0型改造手槍1枝及子彈，約定買賣價格為60,000元，伊曾表
    示要以被告丁○○所欠伊之200,000元扣抵之，但被告丁○○不願意等語綦詳，參諸被告丁○○並不否認伊有帶戊○○
    去莊志豪所在處，而戊○○原先並不認識莊志豪，且當天戊○○並未交付買賣價金予莊志豪之事實，則莊志豪與戊○○
    並不相識，若非被告丁○○之故，莊志豪理應不會讓陌生人
    戊○○積欠買賣槍彈之價款，而事後戊○○尚有要以被告丁○○所積欠其之200,000元借款抵扣該槍彈價款，顯見被告
    丁○○在本件莊志豪販賣槍彈事件上具相當重要性，堪信被
    告丁○○確有居中牽線幫助莊志豪販賣上開槍枝及子彈之事
    實，此外並有該仿SIG SAUER廠P220型改造手槍1枝（Ｃ槍）
    及土造子彈1顆（如附表一編號6之(一)、(二)所示）扣案可資佐
    證，又前揭槍枝、子彈，經送內政部警政署刑事警察局鑑定
    結果，係認：一送鑑改造90手槍壹枝（槍枝管制編號：0000
    000000號），認係由仿SIG SAUER廠P220型半自動手槍製造
    之玩具手槍換裝土造金屬槍機及土造金屬槍管改造而成之改
    造手槍，機械性能良好，可供擊發適用子彈使用，認具殺傷
    力。二送鑑改造子彈壹顆，認係土造子彈，具直徑8.86mm金
    屬彈頭，經實際試射，可擊發，認具殺傷力，有該局93年10
    月14日刑鑑字第0930203899號槍彈鑑定書1件在卷可參（參
    見93年度偵字第7658號卷，第28至30頁）。綜上，被告丁○○此部分幫助販賣槍彈之犯行，洵堪認定，應依法論科。
３、上開事實二之３部分：業據證人甲○○於原審94年4月19日
    審理時到庭結證稱：被告丁○○有向伊購買仿BERETTA廠84
    型之玩具手槍1枝，被告丁○○並稱其有適合之槍管可以換
    裝改造，當時伊交該玩具手槍予被告丁○○時，該槍枝並未
    經過改造，扣案槍枝應係被告丁○○所改造等語綦詳，且依
    上開警方對於被告丁○○所使用之0000000000號行動電話監
    聽內容，被告丁○○確曾談及改造槍枝之事情，如談到「．
    ．．那1枝我看過啦．．．那我拿原裝的來裝就好了．．．
    」、「那我叫他訂一支彈簧來裝」等語，且其與證人甲○○
    所使用之0000000000號行動電話之通聯紀錄及監聽譯文，觀
    諸該監聽譯文內容，證人甲○○一再詢問被告丁○○槍枝何
    時會做好何時可以拿槍之事情，此有上開行動電話之通聯紀
    錄、通訊監察書及監聽譯文等件附卷可佐，又參酌警員持搜
    索票，在彰化縣溪湖鎮○○路○段120號羅錦祥所經營之大地
    拍賣場外之被告丁○○所駕駛之0313-HV自小客車上，查扣
    槍機（撞針）1個（如附表一編號3之(二)），且經被告丁○○
    帶同警員前往其與共同被告丙○○、張維智同租於台中縣烏
    日鄉○○路○段2之15號1樓居處，並當場扣得仿BERETTA廠84
    型改造手槍1枝（Ｄ槍）及電鑽1支、手工鑽1支、壓模固定
    器6個、電動馬達1個、手工鋸1支、銲槍1支等供改造槍械之
    工具，而上述槍機及改造手槍（Ｄ槍），經送內政部警政署
    刑事警察局鑑定結果，係認：一送鑑槍機（撞針）壹個，認
    係土造金屬槍機半成品；二送鑑八釐米手槍壹枝（槍枝管制
    編號：0000000000號），認係由仿BERETTA廠84型半自動手
    槍製造之玩具手槍換裝土造金屬槍管而成之改造手槍，機械
    性能良好，可擊發適用子彈，認具殺傷力，有該局93年10月
    18日刑鑑字第0930183330號槍彈鑑定書1件在卷可稽（參見9
    3年度偵字第6616號卷，第117至122頁），被告丁○○此部
    分製造槍枝之犯行，亦堪認定。
(二)上訴人即被告（下稱被告）丙○○部分：上開事實三之１、
    ２、３部分之事實，業據被告丙○○於本院審理時坦承不諱
    ，且經證人即同案被告戊○○、張維智分別於偵查中及原審
    審理與另案被告己○○於本院審理時結證屬實，並有該掌心
    雷手槍1枝（Ｅ槍）及土造子彈5顆、改造子彈1顆、制式霰
    彈2顆、制式子彈1顆（如附表一編號1之(一)至(五)所示），暨
    前揭仿SIG SAUER廠P220型改造手槍1枝（Ｃ槍）、土造子彈
    1顆（如附表一編號6之(一)、(二)所示）及仿BERETTA廠84型改
    造手槍1枝（Ｄ槍）（如附表一編號4之(一)所示）等槍彈扣案
    可資佐證，而該仿SIGSAUER廠P220型改造手槍1枝（Ｃ槍）
    、土造子彈1顆及仿BERETTA廠84型改造手槍1枝（Ｄ槍）均
    係具有殺傷力之管制槍彈，詳如前述，另該掌心雷手槍1枝
    （Ｅ槍）及子彈（如附表一編號1之(一)至(五)所示），經送內
    政部警政署刑事警察局鑑定結果，係認：一送鑑掌心雷手槍
    壹枝（槍枝管制編號：0000000000號），認係由仿轉輪手槍
    製造之玩具手槍車通槍管及轉輪彈倉內阻鐵而成之改造手槍
    ，機械性能良好，可擊發適用之子彈，認具殺傷力；二送鑑
    子彈伍顆，認均係土造子彈（具直徑約9.3m m金屬彈頭），
    認均具殺傷力；三送鑑子彈壹顆，認係由玩具金屬彈殼加裝
    直徑約8.1mm金屬彈頭組合而成之改造子彈，認具殺傷力；
    四送鑑子彈壹顆，認係口徑9mm制式子彈，認具殺傷力；五
  　送鑑霰彈貳顆，認均係12GAUGE制式霰彈，認均具殺傷力，
    亦有該局93年5月11日刑鑑字第0930092383號槍彈鑑定書1件
    在卷可稽（參見93年度偵字第8260號卷，第55至61頁）。另
    上開甲槍、乙槍各1枝及子彈1顆及黑色火藥2包（如附表二
    編號1之4所示），經送內政部警政署刑事警察局鑑定結果，
    係認：一送鑑手槍壹枝（甲槍，槍枝管制編號：0000000000
    號，含彈匣），認係仿BERETTA廠84型半自動手槍製造之玩
    具手槍換裝土造金屬槍管而成之改造手槍，機械性能良好，
    可擊發適用之子彈，認具殺傷力；二送鑑手槍壹枝（乙槍，
    槍枝管制編號：000000000號），認均由仿轉輪手槍製造之
    玩具手槍車通槍管及轉輪彈倉內阻鐵而成之改造手槍，機械
    性能良好，可擊發適用之子彈，認具殺傷力；三送鑑子彈壹
    顆，認係口徑9mm之制式子彈，認具殺傷力；四送鑑火藥2包
    ，均檢出硝化甘油、硝化纖維，認係雙基發射火藥，係屬槍
    砲彈藥管制條例管制之物；亦有該局93年3月3日刑鑑字第09
    30042115號槍彈鑑定書、93年11月1日刑偵五字第093021852
    8號鑑驗通知書各1件在卷可稽（參台灣桃園地法院檢察署93
    年度偵字第2450號卷第166-177頁及台灣桃園地方法院93年
    度重訴字16號刑事判決），足徵被告丙○○之自白與事實相
    符，堪以採信。被告丙○○上開違反槍砲彈藥刀械管制條例
    之犯行均堪認定，應依法論科。
(三)上訴人即被告（下稱被告）戊○○部分：上開事實二之１、
    ２、３部分之事實，均據被告戊○○於原審及本院審理時坦
    承不諱，且經證人即同案被告張維智及丁○○分別於偵查中
    及原審審理時供證屬實，並有該仿CLOCK廠17型改造手槍1枝
    （Ａ槍）、制式子彈1顆、土造子彈2顆（如附表一編號5之
  　(一)至(三)所示），該仿SIG SAUER廠P220型改造手槍1枝（Ｃ槍
    ）、土造子彈1顆（如附表一編號6之(一)、(二)所示）及該仿
    BERE TTA廠84型改造手槍1枝（Ｄ槍）扣案可資佐證，又上
    開槍枝、子彈，經送鑑定結果，均認係具有殺傷力之管制槍
    彈，已如前述，是堪信被告戊○○之自白與事實相符，被告
    戊○○上開違反槍砲彈藥刀械管制條例之犯行均堪認定，應
    依法論科。
三、論罪科刑：
(一)被告丁○○部分：
１、販賣第一、二級毒品部分：核被告丁○○就上開事實一之１
    所為，係犯毒品危害防制條例第4條第1項之販賣第一級毒品
    罪；就上開事實一之２所為，係犯同條例第4條第2項之販賣
    第二級毒品罪。本件原起訴法條為毒品危害防制條例第5條
    第1項之意圖販賣而持有第一級毒品罪及同條第2項之意圖販
    賣而持有第二級毒品罪，惟業經檢察官於原審當庭更正為毒
    品危害防制條例第4條第1項之販賣第一級毒品罪嫌及同條第
    2項之販賣第二級毒品罪嫌（參原審卷一第125頁）。被告丁○○持有上開海洛因及甲基安非他命之低度行為，均為其持
    以販賣上開海洛因及甲基安非他命之高度行為所吸收，均不
    另論擬。被告丁○○均先後多次販賣海洛因及甲基安非他命
    之犯行，均時間緊接，所犯構成要件相同，顯均係基於概括
    犯意所為，均為連續犯，應依刑法第56條之規定，各論以販
    賣海洛因及甲基安非他命一罪，並就販賣甲基安非他命部分
    有期徒刑及罰金刑部分加重其刑（法定刑無期徒刑部分則不
    得加重），而販賣海洛因部分，因其法定本刑為死刑及無期
    徒刑，依法不得加重。
２、違反槍砲彈藥刀械管制條例部分：查被告丁○○行為後，槍
    砲彈藥刀械管制條例業於94年1月26日，經總統以華總一義
    字第09400010101號令公布修正，並於94年1月28日生效。查
    未經許可，製造、販賣可發射子彈具有殺傷力之槍枝罪，於
    修正後，係規定在槍砲彈藥刀械管制條例第8條第1項，其法
    定刑為「無期徒刑或五年以上有期徒刑，併科新臺幣一千萬
    元以下罰金」，較修正前之槍砲彈藥刀械管制條例第11條第
    1項之法定刑「五年以上有期徒刑，併科新臺幣一千萬元以
    下罰金」為重；另未經許可，持有可發射子彈具有殺傷力之
    槍枝罪，於修正後，係規定在槍砲彈藥刀械管制條例第8條
    第4項，其法定刑為「三年以上十年以下有期徒刑，併科新
    臺幣七百萬元以下罰金」，較修正前之槍砲彈藥刀械管制條
    例第11條第4項之法定刑「一年以上七年以下有期徒刑，併
    科新臺幣七百萬元以下罰金」為重，經比較新、舊法後，應
    依刑法第2條第1項但書規定，適用較有利於被告之舊法，對
    被告丁○○予以論科。核被告丁○○所為：就上開事實二
    之１所為，係犯修正前槍砲彈藥刀械管制條例第11條第4項
    之未經許可持有可發射子彈具有殺傷力之槍枝罪，及槍砲彈
    藥刀械管制條例第12條第4項未經許可無故持有子彈罪（此
    條文未經修正）。被告丁○○所犯持有改造手槍1枝（Ａ槍
    ）、制式子彈1顆及土造子彈2顆部分，與被告戊○○間，有
    犯意之聯絡及行為之分擔，為共同正犯（其餘土造子彈9顆
    部分，非屬共同持有）。被告丁○○以一持有行為，持有該
    改造手槍1枝（Ａ槍）及制式子彈1顆、土造子彈11顆，同時
    觸犯前開2罪，為想像競合犯，應從一重之未經許可持有可
    發射子彈具有殺傷力之槍枝罪處斷。就上開事實二之２(二)
    所為，係幫助違反槍砲彈藥刀械管制條例第11條第1項之幫
    助未經許可販賣可發射子彈具有殺傷力之槍枝罪及同條例第
    12條第1項之幫助未經許可販賣子彈罪（此條文未經修正）
    ，公訴人雖認被告丁○○乃先向莊志豪購買槍彈後，再自行
    販賣予戊○○，而係犯未經許可販賣具有殺傷力之槍、彈罪
    ，惟查上開槍彈乃由莊志豪所持有，僅係被告丁○○載同戊○○前往向莊志豪購買，業據共同被告戊○○於本院審理時
    結證屬實，尚難認被告丁○○係直接販賣上開槍彈予戊○○
    ，故公訴人認被告丁○○此部分所為乃係違反槍砲彈藥刀械
    管制條例第11條第1項之未經許可販賣可發射子彈具有殺傷
    力之槍枝罪及同條例第12條第1項之未經許可販賣子彈罪，
    尚有未合。被告丁○○所犯此部分幫助持有槍、彈罪，係以
    一行為犯之，為想像競合犯，應依刑法第55條前段規定，從
    一重之幫助未經許可販賣可發射子彈具有殺傷力之改造手槍
    罪處斷，又其係以幫助莊志豪未經許可販賣可發射子彈具有
    殺傷力之槍、彈之意思而參與犯罪，係幫助犯，爰依刑法30
    條第2項之規定，依正犯之刑減輕之。又就上開事實二之
    ３所為，係違反修正前槍砲彈藥刀械管制條例第11條第1項
    未經許可製造可發射子彈具有殺傷力之槍枝罪。其持有槍枝
    之低度行為，為製造之高度行為所吸收，不另論以持有罪。
３、被告丁○○所犯上開販賣第一級毒品海洛因罪、販賣第二級
    毒品甲基安非他命罪、未經許可持有槍枝罪、幫助販賣槍枝
    罪及製造槍枝罪間，構成要件不同，犯意各別，行為互殊，
    應予分論併罰。又被告丁○○前因違反槍砲彈藥刀械管制條
    例案件，經法院判處有期徒刑6月確定，於92年11月20日易
    科罰金執行完畢，此有臺灣高等法院被告全國前案紀錄表在
    卷可參，其受有期徒刑執行完畢後，五年內再犯本件有期徒
    刑以上之上開5罪，為累犯，除販賣第一級毒品海洛因、第
    二級毒品甲基安非他命之罪中，法定本刑為死刑及無期徒刑
    部分依法不得加重外，應依刑法第47條之規定，就未經許可
    持有槍枝罪、幫助販賣槍枝罪及製造槍枝罪部分各加重其刑
    ，而販賣第二級毒品甲基安非他命部分則遞加重其刑，又幫
    助販賣槍枝部分，應依正犯之刑減輕之，故此部分依法先加
    後減之。再被告丁○○販賣上開海洛因及甲基安非他命之次
    數各為10次，每次販賣所得各為1,000元，總計數量及所得
    金額，尚非龐大，而其所犯販賣第一級毒品罪之最輕法定本
    刑無期徒刑，第二級毒品罪之最輕本刑為無期徒刑或七年以
    上有期徒刑，本件認縱量處最低刑，仍嫌過重，爰依刑法第
    59條之規定，酌減被告丁○○販賣第一、二級毒品罪之刑，
    並依法先加後減之（其法定本刑為死刑、無期徒刑部分，則
    依法不得加重）。
(二)被告丙○○部分：查被告丙○○行為後，槍砲彈藥刀械管制
    條例業於94年1月26日，經總統以華總一義字第09400010101
    號令公布修正，並於94年1月28日生效，詳如前述，經比較
    新、舊法後，應依刑法第2條第1項但書規定，適用較有利於
    被告之舊法，對被告丙○○予以論科。核被告丙○○就上開
    事實三之１、２、３所為，均係犯修正前槍砲彈藥刀械管制
    條例第11條第4項之未經許可持有可發射子彈具有殺傷力之
    槍枝罪，及槍砲彈藥刀械管制條例第12條第4項未經許可無
    故持有子彈罪（此條文未經修正）。茲按槍砲彈藥刀械管制
    條例所謂之運輸，係指以非販賣，非持有之意思，而以單純
    運輸之意思將物自一地運至相當距離之另一地，並含有運輸
    之作用者而言（參見最高法院79年度台上字第981號判決意
    旨），查本件被告丙○○與張維智，乃因與被告丁○○共同
    租屋同住在台中縣烏日鄉○○路○段2之15號1樓處，始受被
    告丁○○所託，將自被告戊○○處所取回仿SIG SAUER廠
    P220型改造手槍1枝（Ｃ槍）連同土造子彈1顆及仿BERETTA
    廠84型改造手槍1枝（Ｄ槍）攜回渠等租屋處，交還予被告
    丁○○，自難認為被告丙○○、張維智主觀上有何運輸之犯
    意，是尚難逕以運輸槍彈罪予以論罪，本件公訴人認被告丙○○就上開事實三之３所為之犯行，係屬未經許可運輸槍枝
    子彈罪，顯非有洽，惟其基本社會事實同一，應變更起訴法
    條，併予審理之。又起訴書雖未載及被告丙○○上開事實二
    之１之犯行，惟因與起訴經認定有罪部分有連續犯之裁判上
    一罪關係，並經檢察官移送併辦，依審判不可分原則，本院
    亦應併予審理，附此敘明。再被告丙○○被告丙○○就上開
    事實三之３所為之犯行，與同案被告張維智間，有犯意聯絡
    及行為分擔，為共同正犯。又上開事實１部分，被告丙○○
    係以一持有行為，持有掌心雷手槍1枝（Ｅ槍）及土造子彈5
    顆、改造子彈1顆、制式子彈1顆、制式霰彈2顆；上開事實
    三之２部分，亦係以一持有行為，持有改造手槍1枝（甲槍
    ）、改造轉輪手槍1枝、制式子彈1顆、黑色火藥2包，及上
    開事實三之３部分，亦為一持有行為，持有仿SIG SAUER廠
    P220型改造手槍1枝（Ｃ槍）、仿BERETTA廠84型改造手槍1
    枝（Ｄ槍）及土造子彈1顆，均係同時觸犯前開2罪，為想像
    競合犯，各應從一重之未經許可持有可發射子彈具有殺傷力
    之槍枝罪處斷。又被告丙○○先後3次未經許可持有可發射
    子彈具有殺傷力槍枝之犯行，時間緊接，所犯構成要件相同
    ，顯係基於概括犯意所為，為連續犯，應依刑法第56條之規
    定論以一罪，並加重其刑。再被告丙○○曾因違反毒品危害
    防制條例罪，經臺灣南投地方法院判處有期徒刑1年6月確定
    ，並於92年1月8日縮短刑期執行完畢，此有臺灣高等法院被
    告全國前案紀錄表及在監在押紀錄表在卷可參，其受有期徒
    刑執行完畢後，五年內再犯本件有期徒刑以上之罪，為累犯
    ，應依刑法第47條之規定，再遞加重其刑。
(三)被告戊○○部分：查被告戊○○行為後，槍砲彈藥刀械管制
    條例業於94年1月26日，經總統以華總一義字第09400010101
    號令公布修正，並於94年1月28日生效，詳如前述，經比較
    新、舊法後，應依刑法第2條第1項但書規定，適用較有利於
    被告之舊法，對被告戊○○予以論科。又按槍砲彈藥刀械管
    制條例第11條第4項、第12條第4項係將「持有」與「寄藏」
    為分別之處罰規定，則單純之「持有」，固不包括「寄藏」
    ，但「寄藏」之受人委託代為保管，其保管之本身所為之「
    持有」，既係「寄藏」之當然結果，法律上自宜僅就「寄藏
    」行為為包括之評價，不應另就「持有」予以論罪，最高法
    院74年台上字第3400號著有判例意旨可資參照。核被告戊○○所為：就上開事實二之１所為，查被告戊○○持有該仿
    CLOCK廠17型改造手槍1枝（Ａ槍）及制式子彈1顆、土造子
    彈2顆，其目的在擔保借款之易於清償，而非為被告丁○○
    保管及隱藏，亦非以之抵債，蓋行為人以獲債權圓滿清償後
    ，即將物歸還，不應成立寄藏罪，被告此部分所為應係犯修
    正前槍砲彈藥刀械管制條例第11條第4項之未經許可持有可
    發射子彈具有殺傷力之槍枝罪，及槍砲彈藥刀械管制條例第
    12條第4項未經許可無故持有子彈罪（此條文未經修正），
    公訴人認係犯未經許可無故寄藏槍、彈罪，尚非有洽。被告
    戊○○就此部分之犯行，與被告丁○○間，有犯意之聯絡及
    行為之分擔，為共同正犯。又被告戊○○係以一持有行為，
    持有上開Ａ槍及制式子彈1顆、土造子彈2顆，同時觸犯前開
    2罪，為想像競合犯，應從一重之未經許可持有可發射子彈
    具有殺傷力之槍枝罪處斷；就上開事實二之２所為，亦係
    犯修正前槍砲彈藥刀械管制條例第11條第4項之未經許可持
    有可發射子彈具有殺傷力之槍枝罪，及槍砲彈藥刀械管制條
    例第12條第4項未經許可無故持有子彈罪（此條文未經修正
    ）。又被告戊○○係以一持有行為，持有該仿SIG SAUE R
    廠P220型改造手槍1枝（Ｃ槍）及土造子彈1顆，同時觸犯前
    開2罪，為想像競合犯，應從一重之未經許可持有可發射子
    彈具有殺傷力之槍枝罪處；就上開事實二之３所為，被告
    戊○○乃為被告丁○○代為保管寄藏該仿BERETTA廠84型改
    造手槍1枝（Ｄ槍），故其所為係犯修正前槍砲彈藥刀械管
    制條例第11條第4項之未經許可寄藏可發射子彈具有殺傷力
    之槍枝罪。再被告戊○○先後2次未經許可持有可發射子彈
    具有殺傷力槍枝之犯行，時間緊接，所犯構成要件相同，顯
    係基於概括犯意所為，為連續犯，應依刑法第56條之規定論
    以一罪，並加重其刑。另被告戊○○所犯上開持有槍枝罪及
    寄藏槍枝罪間，構成要件不同，犯意各別，行為互殊，應予
    分論併罰。
四、撤銷改判部分：原審就被告丁○○販賣第一、二級毒品及被
    告丙○○持槍彈犯行予以論罪科刑，固非無見，惟：１就被
    告丁○○販賣第一、二級毒品部分，檢察官起訴書係以意圖
    販賣而持有之毒品危害條例第5條第1、2項罪名起訴，而原
    審論以同條例第4條第1、2項之販賣毒品罪，然疏未敘明法
    條岐異之理由；又原判決就其所犯販賣第一級毒品罪既認法
    重情輕而酌減其刑，惟適用法條漏引刑法第59條，容有未洽
    。２就被告丙○○持有槍彈部分則因未及審酌檢察官另移送
    併辦部分，亦有欠妥。就此部分，被告丁○○猶執陳詞提起
    上訴否認犯行，及被告丙○○以原審量刑過重提起上訴，雖
    屬無據，然原判決既有上揭可議，且公訴人就被告丙○○部
    分亦以另案移送併辦為由提起上訴而指摘原判決此部分不當
    ，非無理由，原判決就被告丁○○販賣第一、二級毒品部分
    及被告丙○○持有槍彈部分仍屬無可維持，應由本院撤銷改
    判。爰審酌被告丁○○、丙○○前均有前科紀錄，素行不佳
    ，其等犯罪之動機、方法、手段、智識程度，被告丁○○販
    賣第一、二級毒品之行為，使人沉迷於毒癮，無法自拔，輕
    則戕害身心，重則引發各種暴力犯罪，實為多種犯罪之源頭
    ，對國家社會之傷害可謂至深且鉅，並考量其於本件販賣毒
    品之次數與所得利益尚非鉅大，被告丙○○連續持有槍彈之
    行為，對社會治安潛在危害匪淺，暨考量被告丙○○犯後均
    能坦承犯行、態度尚佳，而被告丁○○僅坦承部分犯行之態
    度等一切情狀，分別量處如主文第二項及第三項所示之刑，
    並就被告丁○○部分與其上訴駁回部分（詳後敘）定其應執
    行刑，及就被告丁○○、丙○○二人併科罰金部分諭知易服
    勞役之折算標準，以示懲儆。
五、上訴駁回部分（有罪部分）：另原審就被告丁○○持有、幫
    助販賣及製造槍枝之犯行，及被告戊○○持有及寄藏槍枝犯
    行而為論罪科刑，引用刑事訴訟法第299條第1項前段、第
    300 條，修正前槍砲彈藥刀械管制條例第11條第1項、第4項
    ，槍砲彈藥刀械管制條例第12條第1項、第4項，刑法第11條
    前段、第2條第1項但書、第28條、第30條第2項、第56條、
    第55 條、第51條第5款、第7款、第47條、第42條第2項，罰
    金罰鍰提高標準條例第2條規定，並審酌被告丁○○前有前
    科紀錄，素行不佳，而被告戊○○前無任何前科紀錄，素行
    良好，及其等犯罪之動機、方法、手段、智識程度，另在槍
    彈氾濫之社會，被告丁○○、戊○○仍分別有製造、幫助販
    賣、持有或寄藏槍彈之行為，對社會治安潛在危害匪淺，暨
    考量被告戊○○犯後均能坦承犯行、態度尚佳，而被告丁○○僅坦承部分犯行之態度等一切情狀，分別論處被告丁○○
    持有、幫助販賣、製造槍枝罪分別為有期徒刑壹年肆月、貳
    年拾月、伍年肆月及併科罰金新臺幣伍萬元、捌萬元、拾萬
    元；被告戊○○持有及寄藏槍枝罪，分別處有期徒刑壹年陸
    月、壹年貳月，併科罰金新臺幣伍萬元、參萬元，戊○○並
    應執行有期徒刑貳年陸月，併科罰金新臺幣柒萬元，並均諭
　　知罰金如易服勞役之折算標準，及依刑法第38條第1項第1、
　  2款規定就扣案違禁物及被告犯罪所用之物宣告沒收（此部
    分詳後敘），核其認事用法均無不當，理由亦屬詳盡，量刑
    復屬妥適，被告丁○○否認幫助販賣及製造槍枝犯行及就持
    有槍支罪則以量刑過重為詞提起上訴、被告戊○○亦以原審
    量刑過重為由提起上訴，均非有據，此部分上訴非有理由，
    應予駁回。
六、沒收部分：
(一)被告丁○○販毒第一、二級毒品部分：
    被告丁○○因上開事實一之１、２犯罪所得各為10,000元（
    販賣海洛因及甲基安非他命均各為10次，每次均為1,000元
    ），合計20,000元，雖均未據扣押在案，惟既均為被告丁○○因上開事實一之１、２犯罪所得之物，自仍應依毒品危害
    防制條例第19條第1項之規定宣告沒收之，如全部或一部不
    能沒收時，以其財產抵償之。
(二)被告三人違反槍砲彈藥刀械管制條例部分：
１、扣案可發射子彈具有殺傷力之掌心雷手槍1枝（Ｅ槍，含彈
    匣，槍枝管制編號：0000000000號）及具殺傷力之土造子彈
    3顆、制式子彈1顆、制式霰彈2顆（詳如附表一編號1之(一)、
    (二)、(四)、(五)），具殺傷力之土造子彈6顆（詳如附表一編號3
    之(一)），可發射子彈具有殺傷力之仿BERETTA廠84型改造手
    槍1枝（Ｄ槍，含彈匣，槍枝管制編號：0000000000號）（
    詳如附表一編號4之(一)），可發射子彈具有殺傷力之仿CLOCK
     廠17型改造手槍1枝（Ａ槍，含彈匣，槍枝管制編號：0000
    0 00000號）及具殺傷力之土造子彈1顆（詳如附表一編號5
    之(一)、(三)），可發射子彈具有殺傷力之仿SIG SAUER 廠P220
    型改造手槍1枝（Ｃ槍，含彈匣，槍枝管制編號：000000000
    0號）（詳如附表一編號6之(一)），及扣案如附表二所示：１
    、係仿BERETTA廠84型半自動手槍製造之玩具手槍換裝土造
　　金屬槍管而成之改造手槍1枝（甲槍；槍枝管制　編號：000
  　0000000號，含彈匣）。２、仿轉輪手槍製造之玩具手槍車
　　通槍管及轉輪彈倉內阻鐵而成之改造手槍1枝（乙槍；槍枝
　  管制編號：0000000000號）。３、口徑9mm之制式子彈1顆。
  　４、火藥2包（均檢出硝化甘油、硝化纖維，係雙基發射火
　　藥，為槍砲彈藥管制條例管制之物），均係違禁物，應依刑
　  法第38條第1項第1款之規定宣告沒收。
２、扣案之槍機（撞針）1個（詳如附表一編號3之(二)，僅為半成
    品，尚非為槍枝之主要組成零件）及電鑽1支、手工鑽1支、
    壓模固定器6個、電動馬達1個、手工鋸1支、銲槍1支（詳如
    附表一編號4之(二)至(七)），均係被告丁○○所有，業據被告
    丁○○供承在卷，且為本案製造槍枝犯罪之工具，已如前述
    ，依刑法第38條第1項第2款規定宣告沒收之。
３、另扣案原具有殺傷力之土造子彈2顆、改造子彈1顆（詳如附
    表一編號1之(二)、(三)），土造子彈3顆（詳如附表一編號3之
    (一)），制式子彈1顆、土造子彈1顆（詳如附表一編號5之
      (二)、(三)），土造子彈1顆（詳如附表一編號6之(二)），因鑑
    驗試射而已無殺傷力，非屬違禁物，爰不併予宣告沒收，併
    此敘明。
(三)其餘扣案物爰不併予沒收部分：
    其餘扣案之海洛因2包（合淨重2.3公克）、愷他命1包、安
    非他命1包（毛重1.101公克）、大麻3包（共重28.35公克）
    、掌心雷手槍1枝（Ｆ槍，槍枝管制編號：0000000000號，
    經送鑑定結果，認係仿HIGH STANDARD雙管手槍製造之玩具
    手槍，經檢視，槍管內具阻鐵，無法供發射彈丸使用，認不
    具殺傷力）、子彈2顆（經送鑑定結果，認均係玩具金屬彈
    殼加裝底火帽組合而成，經檢視，不具金屬彈頭，非為子彈
    完整結構，認均不具殺傷力）、彈頭4顆、信號槍2枝（非列
    管槍彈）、滅音管2枝（非列管槍彈）、信號彈12顆（非列
    管槍彈）、鎖匙2支（詳如附表一編號1之(六)至(十六)），甲基安
    非他命（毛重34.038公克）（詳如附表一編號2），研磨機1
    台、紅外線瞄準器1個、甲基安非他命5包（4包毛重3.586公
    克，1包毛重0.564公克）、海洛因2包（合計淨重0.43公克
    ）、白粉7包（無毒品反應）、使用過毒品殘渣袋1大包、塑
    膠分裝袋2大包、玻璃吸管4支、吸食器1組、注射針筒8支、
    摻食器2支、電子磅秤1個（詳如附表一編號4之(八)至(十九)），
    仿AK 47型改造步槍1枝（Ｂ槍，槍枝管制編號：0000000000
    號，經送鑑定結果，認係仿AK47型步槍製造之玩具步槍，經
    檢視，槍管內具阻鐵，無法供發射彈丸使用，認不具殺傷力
    ）（詳如附表一編號5之(四)），有關毒品及施用工具部分，
    被告丙○○堅稱為其所有並僅施用毒品之用，尚乏證據可認
    與本案被告丁○○販賣第一、二級毒品部分有涉；另槍彈部
    分，或經鑑定屬不具殺傷力者，或非列管之槍彈（參見上開
    內政部警政署刑事警察局000000000、000000000、00000000
    00號槍彈鑑定書，及內政部94年3月11日內授警字第0940100
    290號函），其餘物品如鑰匙等，亦均乏證據可資認定係供
    本案犯罪所用之物，且非違禁物，故爰均不併予宣告沒收。
乙、被告丙○○無罪部分：
一、公訴意旨另以：被告丙○○明知海洛因及甲基安非他命均係
    戕害國民身體健康甚鉅且嚴重影響社會治安、敗壞良善風氣
    而為我國明文禁止施用、轉讓或販賣之違禁物，竟仍基於意
    圖營利之概括犯意，於不詳時間、地點，向不詳姓名年籍之
    成年男子購入數量不詳之第一級毒品海洛因及第二級毒品甲
    基安非他命，並販賣第一級毒品海洛因及第二級毒品甲基安
    非他命予他人，因認被告丙○○亦涉犯毒品危害防制條例第
    4條第1項之販賣第一級毒品罪嫌及同條第2項之販賣第二級
    毒品罪嫌云云（原起訴法條為毒品危害防制條例第5條第1項
    之意圖販賣而持有第一級毒品罪及同條第2項之意圖販賣而
    持有第二級毒品罪，惟業經檢察官當庭更正為毒品危害防制
    條例第4條第1項之販賣第一級毒品罪嫌及同條第2項之販賣
    第二級毒品罪嫌）。
二、按犯罪事實應依證據認定之，無證據不得認定犯罪事實；不
    能證明被告犯罪者，應諭知無罪之判決，刑事訴訟法第154
    條第2項、第301條第1項分別定有明文。又事實之認定，應
    憑證據，如未能發現相當證據，或證據不足以證明，自不能
    以推測或擬制之方法，以為裁判基礎。再認定犯罪事實所憑
    之證據，雖不以直接證據為限，間接證據亦包括在內，然而
    無論無論直接或間接證據，其為訴訟上之證明，均須達於通
    常一般之人均不致於有所懷疑，而得確信其為真實之程度，
    始得據為有罪之認定，最高法院著有40年臺上字第86號、76
    年臺上字第4986號判例可資參照。
三、本件公訴人認被告丙○○亦涉有此部分販賣第一、二級毒品
    罪嫌，僅以證人即同案被告張維智於偵查中之證詞及證人甲○○於警詢中之證詞，與卷附通訊監察紀錄及其譯文，為其
    論據。惟訊據被告丙○○堅詞否認有此部分之犯行，辯稱：
    伊雖有施用第一、二級毒品海洛因及甲基安非他命，但並無
    販賣第一、二級毒品，扣案之第一、二級毒品及工具均為伊
    施用第一、二級毒品所用之物等語。經查：上開檢察官所舉
    之證人張維智於偵查中之證述，乃僅證稱伊曾見過被告丁○○販賣毒品予他人，而證人甲○○於警詢中之證詞，亦僅為
    伊曾向被告丁○○購買海洛因，每次約1,000元份量，彼等
    均未述及被告丙○○有何販賣第一、二級毒品之行為，復觀
    諸卷附通訊監察記錄，乃為被告丁○○所使用之0000000000
    號行動電話與證人甲○○所使用之0000000000號行動電話之
    通話紀錄，而其譯文內容亦為被告丁○○與證人甲○○討論
    買賣第一、二級毒品與改造槍枝之內容，並無何有關被告丙○○涉及販賣第一、二級毒品之通話紀錄，又本件雖有扣得
    上開海洛因2包（合淨重2.3公克）、安非他命1包（毛重1.1
    01公克）、大麻3包（共重28.35公克）、甲基安非他命（毛
    重34.038公克）、甲基安非他命5包（4包毛重3.586公克，1
    包毛重0.564公克）、海洛因2包（合計淨重0.43公克）、使
    用過毒品殘渣袋1大包、塑膠分裝袋2大包、玻璃吸管4支、
    吸食器1組、注射針筒8支、摻食器2支、電子磅秤1個等物品
    ，惟被告丙○○堅稱上開物品僅係供其施用之毒品與工具，
    並非供販賣毒品所用之物，核諸上開毒品之數量並非鉅量，
    尚難認已超過一般施用毒品者所使用之份量，而被告丙○○
    堅詞上開毒品及工具均供施用毒品所用，且本院復查無其他
    積極事證足資證明被告丙○○確有公訴人所指此部分之犯行
    ，自屬不能證明被告丙○○此部分之犯罪，從而，原審就此
    部分為被告丙○○此部分（販賣第一、二級毒品）無罪判決
    之諭知，核無不當，公訴人以被告丙○○另有運輸毒品經台
    灣桃園地方法院判決書中載明為由提起上訴，然查本案起訴
    部分既經認定無罪則被告丙○○縱有運輸毒品之犯行，亦無
    裁判上一罪關係可言，非屬本案審理範疇，其上訴非有理由
    ，應予駁回。
四、又檢察官以94年度偵字第5178、5179號案件移送併辦意旨另
    略以：被告丙○○與白明宗二人因己○○積欠其等之毒品費
    用80000元，其二人即以免除該債務為餌而要求己○○至泰
    國走私運輸海洛因回國，並由白明宗提供50000元現金及手
    機一支，己○○即於93年2月8日偕同何燕湘抵達泰國曼谷後
    ，同年月13日由綽號阿義之不詳男子將鞋跟內藏有海洛因之
    涼鞋二雙交予己○○，同日晚間11時許由己○○攜帶搭機返
    台，入境通關時當場為警查獲，並扣得海洛因3包（合計淨
    重823.13公克，純度79.69，純質淨重655.95公克），因認
    被告丙○○涉有毒品危害防制條例第4條第1項之運輸第一級
    毒品罪及懲治走私條例第2條第1項之私運管制物品罪嫌等語
    。然查丙○○本案被訴運輸、販賣第一級毒品海洛因部分既
    經本院認定無罪，業如上述，則被告丙○○移送併辦部分縱
    有運輸毒品之犯行，亦與起訴部分無裁判上一罪關係可言，
    該部分即非屬本案審理範疇，應退由檢察官另為處理，亦併
    敘明。
據上論結，應依刑事訴訟法第368條、第369條第1項前段、第364
第299條第1項前段、第300條，毒品危害防制條例第4條第1項、
第2項、第19條第1項，修正前槍砲彈藥刀械管制條例第11條第4
項，槍砲彈藥刀械管制條例第12條第第4項，刑法第11條前段、
第2條第1項但書、第28條、第56條、第55條、第59條、第51條第
5款、第7款、第47條、第42條第2項、第3項、第38條第1項第1款
、第2款，罰金罰鍰提高標準條例第2條，判決如主文。
本案經檢察官乙○○到庭執行職務。
中　　華　　民　　國　　94　　年　　9 　　月　　20　　日
                刑事第三庭  審判長法　官　江　錫　麟
                                  法　官　廖　柏　基
                                  法　官　林　欽　章
上列正本證明與原本無異。
如不服本判決應於收受送達後十日內向本院提出上訴書狀，其未
敘述上訴之理由者並得於提起上訴後十日內向本院補提理由書（
均須按他造當事人之人數附繕本）。
                                  書記官　巫　彥　佳
中　　華　　民　　國　　94　　年　　9 　　月　　21　　日
修正前槍砲彈藥刀械管制條例第11條第1項、第4項：
未經許可製造、販賣或運輸彈藥者，處六月以上五年以下有期徒
刑。
第一項及第二項之未遂犯罰之。
槍砲彈藥刀械管制條例第12條第1項、第4項：
未經許可，製造、販賣或運輸子彈者，處一年以上七年以下有期
徒刑，併科新台幣五百萬元以下罰金。
未經許可，持有、寄藏或意圖販賣而陳列子彈者，處五年以下有
期徒刑，併科新台幣三百萬元以下罰金。
毒品危害防制條例第4條第1項、第2項：
製造、運輸、販賣第一級毒品者，處死刑或無期徒刑；處無期徒
刑者，得併科新臺幣一千萬元以下罰金。
製造、運輸、販賣第二級毒品者，處無期徒刑或七年以上有期徒
刑，得併科新臺幣七百萬元以下罰金。
附表一：
┌─┬──────┬────────┬─────────────────┐
│編│查獲時間    │查獲地點        │扣案物品                          │
│號│            │                │                                  │
├─┼──────┼────────┼─────────────────┤
│一│93年4月24日 │台中市南區工學北│(一)掌心雷手槍1枝（Ｅ槍，含彈匣，槍 │
│  │下午7時45分 │路86號地下室3樓 │  枝管制編號：0000000000號）      │
│  │許          │停車場及7樓51 室│(二)土造子彈5顆（經試射之2顆不沒收）│
│  │            │，查獲丙○○。  │(三)改造子彈1顆（經試射）           │
│  │            │                │(四)制式子彈1顆                     │
│  │            │                │(五)制式霰彈2顆                     │
│  │            │                │(六)海洛因2包（合淨重2.3公克）      │
│  │            │                │(七)愷他命1包                       │
│  │            │                │(八)安非他命1包（毛重1.101公克）    │
│  │            │                │(九)大麻3包（共重28.35公克）        │
│  │            │                │(十)掌心雷手槍1枝（Ｆ槍，不具殺傷力 │
│  │            │                │  ，槍枝管制編號：0000000000號）  │
│  │            │                │(十一)子彈2顆（不具彈頭，無殺傷力）   │
│  │            │                │(十二)彈頭4顆                         │
│  │            │                │(十三)信號槍2枝（非列管槍彈）         │
│  │            │                │(十四)滅音管2枝（非列管槍彈）         │
│  │            │                │(十五)信號彈12顆（非列管槍彈）        │
│  │            │                │(十六)鎖匙2支                         │
├─┼──────┼────────┼─────────────────┤
│二│同上日下午9 │台中市○區○○路│甲基安非他命（毛重34.038公克）    │
│  │時40分許    │2段135巷17號（經│                                  │
│  │            │丙○○帶同前往）│                                  │
├─┼──────┼────────┼─────────────────┤
│三│93年9月1日下│彰化縣溪湖鎮員鹿│(一)土造子彈9顆（經試射之3顆不沒收）│
│  │午9時30分許 │路1段120號羅錦祥│(二)槍機（撞針）1個                 │
│  │            │所經營之大地拍賣│                                  │
│  │            │場盥洗室內，及場│                                  │
│  │            │外丁○○所駕駛之│                                  │
│  │            │0313-HV自小客車 │                                  │
│  │            │（查獲丁○○）  │                                  │
│  │            │                │                                  │
├─┼──────┼────────┼─────────────────┤
│四│同上日下午10│台中縣烏日鄉中山│(一)仿BERETTA廠84型改造手槍1枝（Ｄ槍│
│  │時40分許    │路1段2之15號1樓(│ ，含彈匣，槍枝管制編號：000000000│
│  │            │經丁○○帶同前往│  8號）                           │
│  │            │，並查獲丙○○) │(二)電鑽1支                         │
│  │            │                │(三)手工鑽1支                       │
│  │            │                │(四)壓模固定器6個                   │
│  │            │                │(五)電動馬達1個                     │
│  │            │                │(六)手工鋸1支                       │
│  │            │                │(七)銲槍1支                         │
│  │            │                │(八)研磨機1台                       │
│  │            │                │(九)紅外線瞄準器1個                 │
│  │            │                │(十)甲基安非他命5包（4包毛重3.586公 │
│  │            │                │  克，1包毛重0.564公克）          │
│  │            │                │(十一)海洛因2包（合計淨重0.43公克）   │
│  │            │                │(十二)白粉7包（無毒品反應）           │
│  │            │                │(十三)使用過毒品殘渣袋1大包           │
│  │            │                │(十四)塑膠分裝袋2大包                 │
│  │            │                │(十五)玻璃吸管4支                     │
│  │            │                │(十六)吸食器1組                       │
│  │            │                │(十七)注射針筒8支                     │
│  │            │                │(十八)摻食器2支                       │
│  │            │                │(十九)電子磅秤1個                     │
├─┼──────┼────────┼─────────────────┤
│五│93年9月2日凌│彰化縣芬園鄉同安│(一)仿CLOCK廠17型改造手槍1枝（Ａ槍，│
│  │晨1時20分許 │村大彰路2段963巷│  含彈匣，槍枝管制編號：0000000000│
│  │            │8號，查獲戊○○ │  號）                            │
│  │            │                │(二)制式子彈1顆（經試射）           │
│  │            │                │(三)土造子彈2顆（經試射之1顆不沒收）│
│  │            │                │(四)仿AK47型改造步槍1枝（Ｂ槍，不具 │
│  │            │                │  殺傷力，槍枝管制編號：0000000000│
│  │            │                │  號）                            │
├─┼──────┼────────┼─────────────────┤
│六│93年9月9日下│南投縣投18號公路│(一)仿SIG SAUER廠P220型改造手槍1枝（│
│  │午2時50分許 │2公里處（經林宗 │  Ｃ槍，含彈匣，槍枝管制編號：1102│
│  │            │宥帶同前往查獲）│  153596號）                      │
│  │            │                │(二)土造子彈1顆（經試射）           │
└─┴──────┴────────┴─────────────────┘
附表二：
１、仿BERETTA廠84型半自動手槍製造之玩具手槍換裝土造金屬
    槍管而成之改造手槍1枝（甲槍；槍枝管制編號：0000000
    000號，含彈匣）。
２、仿轉輪手槍製造之玩具手槍車通槍管及轉輪彈倉內阻鐵而成
    之改造手槍1枝（乙槍；槍枝管制編號：0000000000號）。
３、口徑9mm之制式子彈1顆。
４、火藥2包（均檢出硝化甘油、硝化纖維，係雙基發射火藥，
    為槍砲彈藥管制條例管制之物）。             Ｉ
